臺灣新竹地方法院宣示判決筆錄　　　　　94年度易緝字第24號
　　公　訴　人 臺灣新竹地方法院檢察署檢察官
　　被　　　告　甲○○　男　2.
上列被告因恐嚇取財等案件，檢察官提起公訴（92年度偵字第
2387、2553、3468號）後，聲請改依協商程序而為判決，本院於
中華民國94年6月2日下午4時在本院刑事第8法庭宣示判決，出席
職員如下：
法官起立朗讀判決主文、犯罪事實要旨、處罰條文，及告以上訴
限制、期間並提出上訴狀之法院，且諭知記載其內容：
一、主  文：
    甲○○共同以加害身體之事，恐嚇他人致生危害於安全，累
    犯，處有期徒刑肆月，如易科罰金，以佰元折算壹日。
    扣案之伸縮警棍、鋁棒各壹支，均沒收。
二、犯罪事實要旨：
  (一)甲○○曾有違反麻醉藥品管理條例之前科，最近1 次係因偽
    造文書、傷害案件，經本院以89年度易字第572 號判決分別
    判處有期徒刑3月、3月，定應執行刑為有期徒刑5 月確定，
    又因贓物案件，經本院以89年度易字第1201號判決判處有期
    徒刑3月確定，再與前揭偽造文書、傷害2罪經依本院90年度
    聲字第469號裁定定應執行刑為有期徒刑8月確定，復因施用
    第2 級毒品之違反毒品危害防制條例案件，經本院以89年度
    簡上字第114號判決判處有期徒刑6月確定，經接續執行，甫
    於民國91年5月14日縮短刑期執行完畢。
  (二)緣甲○○之姊夫呂國湘與林朝政、楊盛泉、吳盛貴等人先於
    92 年3月3日下午3時許，以吳盛貴位於新竹縣竹東鎮員崠里
    員崠子1 鄰20號住處受寶山第二水庫「一號引水隧道工程」
    噪音、震動影響，而與承攬該工程之華洲營造股份有限公司
    （下稱華洲公司）之工地主任林華松、工地管理員吳榮鑫等
    人在吳盛貴上開住處進行協調停工及索賠事宜，吳盛貴、呂
    國湘、林朝政、楊盛泉為索賠事宜已先以加害身體之恐嚇性
    言語，恐嚇在場之林華松、吳榮鑫等人（吳盛貴、呂國湘、
    林朝政、楊盛泉業經本院以93年度易字第319 號判決有罪確
    定）。嗣於當日下午5 時許，吳盛貴與林朝政、楊盛泉及呂
    國湘等人於新竹縣竹東鎮龍門客棧餐廳用餐並討論向華洲公
    司索賠之事，席間吳盛貴接獲林華松、吳榮鑫來電相約於當
    晚8 時許至新竹縣竹東鎮軟橋里51號工務所協商，吳盛貴、
    林朝政、楊盛泉、呂國湘即決定一同前往，其後甲○○即應
    呂國湘之電話邀約而答應一同同往，甲○○並再邀約友人官
    俊志同行（官俊志亦經本院另案以93年度易字第319 號判決
    有罪確定）同行。旋甲○○即與吳盛貴、林朝政、楊盛泉、
    呂國湘、官俊志共同基於恐嚇危害安全之犯意聯絡，於當晚
    8時許，由楊盛泉駕駛EW-5289號綠色喜美牌自小客車搭載吳
    盛貴、林朝政離開龍門客棧餐廳前往工務所，呂國湘則乘坐
    另1 輛不詳車號自小客車返回其與甲○○位於前往工務所途
    中必會經過之新竹縣竹東鎮○○路351 號住處，與在上開住
    處等候之甲○○、官俊志會合，甲○○遂駕駛後行李箱放置
    有其所有之伸縮警棍、鋁棒各1支之LI-0668號黑色豐田牌自
    小客車搭載呂國湘、官俊志，官俊志於上車前並將甲○○所
    有、放置在甲○○住處門口之鋁合金汽車平衡桿1 支攜帶上
    車，甲○○即駕車搭載呂國湘、官俊志跟隨楊盛泉所駕駛搭
    載有吳盛貴、林朝政之自小客車，兩車遂一前一後前往工務
    所，抵達後即由吳盛貴、林朝政、楊盛泉先行進入工務所內
    ，甲○○、呂國湘及官俊志等人則依指示在工務所外原乘坐
    之自小客車內等候，吳盛貴、林朝政、楊盛泉進入工務所後
    ，一方面由林朝政、吳盛貴與林華松、吳榮鑫談判協調給付
    金額一事，一方面推由楊盛泉大聲叫囂要吳榮鑫等人將鑽炸
    師傅找出來讓其看看，吳榮鑫、林華松雖極力安撫，楊盛泉
    仍以遭在場之華洲公司工程師沈宏哲、彭明雍、徐敏豪、林
    垂逸瞪視為由，持塑膠瓶怒拍桌面並嗆聲：「看什麼看」，
    並於當晚8 時27分許，以其持用之0000000000號行動電話撥
    打呂國湘持用之0000000000號行動電話，呂國湘受通知後，
    隨即與甲○○、官俊志各持備妥之伸縮警棍、鋁棒、鋁合金
    汽車平衡桿衝進工務所內揮舞作勢威嚇，並大聲質問：「現
    在事情處理的怎樣？」而共同施以加害身體之惡害告知，致
    使在場之林華松、吳榮鑫、沈宏哲、彭明雍、徐敏豪、林垂
    逸等人見狀均心生畏懼，致生危害於安全，吳盛貴、林朝政
    見已達恫嚇之目的，隨即假意回答沒什麼事，甲○○、呂國
    湘及官俊志等人乃退出工務所，吳榮鑫、林華松因之迫於無
    奈，遂同意賠償，惟仍要求是否可降低賠償金額，但不為吳
    盛貴等人所接受，楊盛泉更持續叫囂，旋即甲○○、呂國湘
    及官俊志再次持前開棍棒器械衝入工務所揮舞作勢威嚇，並
    由呂國湘詢問楊盛泉是否仍需要渠等留在現場，而共同接續
    施以加害身體之惡害告知，致使在場之林華松、吳榮鑫、沈
    宏哲、彭明雍、徐敏豪、林垂逸等人見狀均心生畏怖，致生
    危害於安全，楊盛泉乃又示意甲○○、呂國湘及官俊志等人
    可先離開，甲○○等人遂再退出工務所，旋吳榮鑫、林華松
    無奈只得應允如數付款，吳盛貴等人始離去。嗣甲○○將前
    揭鋁合金汽車平衡桿安裝於上開LI-0668 號黑色豐田牌自小
    客車上，該自小客車復因未繳納銀行貸款，遭銀行委託之李
    斯特汽車協尋公司於92年3 月30日將該車取回，再經該汽車
    協尋公司人員李志偉於92年5 月16日將甲○○所有供恐嚇危
    害安全犯罪所用而留在車內之伸縮警棍1 支交由警方扣押，
    並於92年5 月29日經甲○○帶同警方前往住處起出扣得其所
    有供恐嚇危害安全犯罪所用之鋁棒1支。
三、處罰條文：
    刑法第28條、第55條、第305條、第47條、第41條第1項、第
    38條第1項第2款。
四、協商判決除有刑事訴訟法第454條之4第1項第1款於本訊問程
    序終結前，被告撤銷協商合意或檢察官撤回協商聲請者；第
    2款被告協商之意思非出於自由意志者；第4款被告所犯之罪
    非第455條之2第1項所定得以協商判決者；第6款被告有其他
    較重之裁判上一罪之犯罪事實者；第7 款法院認應諭知免刑
    或免訴、不受理者情形之一，及違反同條第2 項「法院應於
    協商合意範圍內為判決；法院為協商判決所科之刑，以宣告
    緩刑或2 年以下有期徒刑、拘役或罰金為限」之規定者外，
    檢察官與被告均不得上訴。
五、如有前項得上訴之情形，得自收受宣示判決筆錄送達之日起
    10日內，向本院提出上訴書狀，上訴於第二審法院。
中　　華　　民　　國　　94　　年　　6 　　月　　2 　　日
                  臺灣新竹地方法院刑事第三庭
                      書  記  官  吳尚文
                      法      官  黃美盈
以上正本證明與原本無異。
中　　華　　民　　國　　94　　年　　6 　　月　　2 　　日
                      書  記  官  吳尚文
